---
title: "cap clacso"
author: "Equipo EDUMER"
date: "2022-11-24"
output: 
  html_document: 
    toc: yes
    code_folding: hide
    toc_float: 
      collapsed: true
      smooth_scroll: false
      number_sections: true
---

```{r}
pacman::p_load(haven, dplyr, summarytools, sjmisc, car, sjlabelled, sjPlot, lme4, stargazer, corrplot, ltm, texreg, webshot, ggplot2, tidyverse, ggrepel, ggpattern, ggpubr, ggmosaic, lavaan)

load("input/data/proc/alumnos_patterns.RData")
load("input/data/proc/apoderados_patterns.RData")
```

```{r}
# Seleccionar variables de interes
data_est <- alumnos_patterns %>% dplyr::select(idalumno,
                                               sexo,
                                               codigoCurso,
                                               mrbd,
                                               cod_depe2, #dependencia administrativa
                                               cod_grupo, #categorizacion socioeconomica
                                               simce_lect=prom_lect8b_rbd, #Promedio lectura escuela
                                               simce_mate=prom_mate8b_rbd, # Promedio matematica escuela
                                               inteligencia_esc=est_p6_1, # inteligencia escolar
                                               esfuerzo_esc=est_p6_2, # esfuerzo escolar
                                               esfuerzo_soc=est_p38_2, #esfuerzo social
                                               merito_soc=est_p38_3, #merito social
                                               inteligencia_soc=est_p38_4, #inteligencia social
                                               desigualdad=est_p38_5,
                                               libros=est_p3, # cantidad de libros
                                               ) %>% as.data.frame(.)
# otras posibles variables:
# En Chile, las personas tienen igualdad de oportunidades para salir adelante (est_p38_1)
# quizás otras de ciudadanía como confianza en instituciones... tmb puede ser eso de involucramiento cognitivo (uso de medios de comunicación para informarse)

data_apod <- apoderados_patterns %>% dplyr::select(idalumno,
                                                   desigualdad_apod=apod_p25_5,
                                               educacion=educ_max, # nivel educacional mas alto
                                               internet=apod_p9 # conexion a internet en la casa
                                               ) %>% as.data.frame(.)
```

## merge bases
```{r}
data <- left_join(data_est, data_apod, by="idalumno")
data <- filter(data, mrbd!="38302")
```

# Asociación de variables

## Percepción de desigualdad x Inteligencia en la escuela

```{r echo = FALSE}
sjt.xtab(data_est$inteligencia_esc, data_est$desigualdad,
        show.col.prc=TRUE,
        show.summary=FALSE
)
```

## Percepción de desigualdad x Esfuerzo en la escuela

```{r echo = FALSE}
sjt.xtab(data_est$esfuerzo_esc, data_est$desigualdad,
        show.col.prc=TRUE,
        show.summary=FALSE
)
```

## Percepción de desigualdad x Esfuerzo en la sociedad

```{r echo = FALSE}
sjt.xtab(data_est$esfuerzo_soc, data_est$desigualdad,
        show.col.prc=TRUE,
        show.summary=FALSE
)
```

## Percepción de desigualdad x Mérito en la sociedad

```{r echo = FALSE}
sjt.xtab(data_est$merito_soc, data_est$desigualdad,
        show.col.prc=TRUE,
        show.summary=FALSE
)
```

## Percepción de desigualdad x Inteligencia en la sociedad

```{r echo = FALSE}
sjt.xtab(data_est$inteligencia_soc, data_est$desigualdad,
        show.col.prc=TRUE,
        show.summary=FALSE
)
```

```{r}
# Educacion. 10 categorías, se recodifican en 4 y una de no sabe y no responde
data$educacion_rec <- ifelse(is.na(data$educacion), "Ns/Nr", data$educacion)
data <- data %>% rowwise() %>%  mutate(educacion_rec = case_when(educacion_rec==1~"8vo grado o menos",
                                                 educacion_rec==2~"8vo grado o menos",
                                                 educacion_rec==3~"8vo grado o menos",
                                                 educacion_rec==4~"Educación secundaria",
                                                 educacion_rec==5~"Educación secundaria",
                                                 educacion_rec==6~"Educación técnica",
                                                 educacion_rec==7~"Educación técnica",
                                                 educacion_rec==8~"Universidad o postgrado",
                                                 educacion_rec==9~"Universidad o postgrado",
                                                 educacion_rec==10~"Universidad o postgrado",
                                                 educacion_rec=="Ns/Nr"~"Ns/Nr"
                                                 ))
data$educacion_rec <- factor(data$educacion_rec, levels = c("8vo grado o menos", "Educación secundaria", "Educación técnica", "Universidad o postgrado", "Ns/Nr"))
data$educacion_rec <- set_label(data$educacion_rec,label = "Nivel educacional de los padres")

# libros
data$libros_rec <- as.numeric(data$libros)
data <- data %>% rowwise() %>% mutate(libros_rec = case_when(libros_rec==1 ~ "Menos de 25",
                                                             libros_rec==2 ~ "Menos de 25",
                                                             libros_rec==3 ~ "Más de 25",
                                                             libros_rec==4 ~ "Más de 25",
                                                             libros_rec==5 ~ "Más de 25"))
data$libros_rec <- factor(data$libros_rec, levels = c("Menos de 25", "Más de 25"))
data$libros_rec <- set_label(data$libros_rec,label = "Cantidad de libros en el hogar")

# categorizacion socioeconomica
data$cod_grupo <- as.numeric(data$cod_grupo)
data <- data %>% rowwise() %>% mutate(cod_grupo_rec = case_when(cod_grupo==1 ~ "Bajo",
                                                             cod_grupo==2 ~ "Bajo",
                                                             cod_grupo==3 ~ "Medio",
                                                             cod_grupo==4 ~ "Alto",
                                                             cod_grupo==5 ~ "Alto"))
data$cod_grupo_rec <- factor(data$cod_grupo_rec, levels = c("Bajo", "Medio", "Alto"))
data$cod_grupo_rec <- set_label(data$cod_grupo_rec,label = "Categorización socioeconómica")
## Promedio simce
data <- data %>% rowwise() %>% mutate(prom_simce = mean(simce_lect,simce_mate))
summary(data$prom_simce)
data$prom_simce <- set_label(data$prom_simce,label = "Logro SIMCE en la escuela")

data$sexo <- factor(data$sexo, labels = c("Niña", "Niño"))
data$sexo <- set_label(data$sexo,label = "Sexo del estudiante")
```

# Descriptivos

```{r}
vars <- data %>% dplyr::select(desigualdad, desigualdad_apod,  merito_soc, esfuerzo_soc, inteligencia_soc, esfuerzo_esc, inteligencia_esc, sexo, educacion_rec, cod_depe2, cod_grupo_rec)

st_options(lang = "es")
df<- dfSummary(vars,
               plain.ascii = FALSE,
               style = "grid",
               tmp.img.dir = "/tmp",
               graph.magnif = 0.75,
               headings = F,  # encabezado
               varnumbers = F, # num variable
               labels.col = T, # etiquetas
               na.col = F,    # missing
               graph.col = F, # plot
               valid.col = T, # n valido
#               col.widths = c(10, 10,10,5,10),
               footnote = NA,
               justify = "c")

df$Variable <- c("Evaluación desigualdad
(estudiantes)", "Evaluación desigualdad 
(adulto responsable)", "Merecimiento", "Esfuerzo en la sociedad", "Talento en la sociedad", "Esfuerzo en la escuela", "Talento en la escuela", "Sexo del estudiante", "Nivel educacional del
adulto responsable", "Dependencia 
administrativa 
de la escuela", "Clasificación 
socioeconómica 
de la escuela")
summarytools::view(df, file = "output/tables/desc01.html")
webshot::webshot(url ="output/tables/desc01.html" ,file ="output/tables/desc01.png")
```

## Gráficos descriptivos

### Var dep

desigualdad estudiantes y apoderados
```{r}
proporcion <- data %>% filter(!is.na(desigualdad))
proporcion <- prop.table(table(proporcion$desigualdad)) * 100
proporcion <- as.data.frame(proporcion) %>% 
  cbind(tipo=c("estudiantes"))

proporcion_apod <- data %>% filter(!is.na(desigualdad_apod))
proporcion_apod <- prop.table(table(proporcion_apod$desigualdad_apod)) * 100
proporcion_apod <- as.data.frame(proporcion_apod) %>% 
  cbind(tipo=c("apoderados"))

proporcion <- rbind(proporcion, proporcion_apod)

desigualdad <- proporcion %>% 
  ggplot(aes(x = Var1, y = Freq, fill = tipo)) +
  geom_bar(position = "dodge", stat = "identity", color = "black") +
  xlab("Evaluación de la desigualdad") +
  ylab("Proporción (%)") + 
  ylim(0,50)+
  scale_fill_brewer(palette = 1,
                    labels = c("Adulto
responsable", "Estudiantes"))+
  guides(fill=guide_legend(title="")) +
  theme_bw()+
  geom_text(aes(label = paste0(round(Freq,1),"%")), color = "black", vjust = -0.5, position = position_dodge(width = 1),size = 4)+
  scale_x_discrete(label = c("Muy en
desacuerdo", "Desacuerdo",
"De acuerdo", "Muy de
acuerdo")) 
desigualdad

ggsave(desigualdad, file="output/graphs/desigualdad.png", width = 7,height = 7)
```
desigualdad apoderados
```{r}
desigualdad_apod_agencia <- proporcion %>% 
  ggplot(aes(x = Var1, y = Freq)) +
  geom_bar(position = "dodge", stat = "identity", color = "black") +
  xlab("Evaluación de la desigualdad") +
  ylab("Proporción (%)") + 
  ylim(0,50)+
  scale_fill_brewer(palette = 1)+
  theme_bw()+
  geom_text(aes(label = paste0(round(Freq,1),"%")), color = "black", vjust = -0.5, position = position_dodge(width = 1),size = 4)+
  scale_x_discrete(label = c("Muy en
desacuerdo", "Desacuerdo",
"De acuerdo", "Muy de
acuerdo"))
desigualdad_apod_agencia

ggsave(desigualdad_apod_agencia, file="output/graphs/desigualdad_apod_agencia.png", width = 7,height = 7)
```

desigualdad x sexo

```{r}
desigualdad_sexo <- data %>% 
  group_by(sexo) %>% 
  count(desigualdad) %>% 
  filter(!is.na(desigualdad)) %>%
  group_by(sexo) %>% 
  mutate(proporcion = (n / sum(n))*100 ) %>%
  ggplot(aes(x = desigualdad, y = proporcion, fill = sexo)) +
  geom_bar(position = "dodge", stat = "identity", color = "black") +
  xlab("Evaluación de la desigualdad") +
  ylab("Proporción (%)") + 
  scale_fill_brewer(palette = 1)+
  guides(fill=guide_legend(title="Sexo")) +
  theme_bw()+
  geom_text(aes(label = paste0(round(proporcion,1),"%")), color = "black", vjust = -0.5, position = position_dodge(width = 1),size = 4)
desigualdad_sexo

ggsave(desigualdad_sexo, file="output/graphs/desigualdad_sexo.png", width = 7,height = 7)
```

desigualdad x educacion padres

```{r}
desigualdad_educ <- data %>% 
  group_by(educacion_rec) %>% 
  count(desigualdad) %>% 
  filter(!is.na(desigualdad)) %>%
  group_by(educacion_rec) %>%  filter(educacion_rec!="Ns/Nr") %>% 
  mutate(proporcion = (n / sum(n))*100 ) %>%
  ggplot(aes(x = desigualdad, y = proporcion, fill = educacion_rec)) +
  geom_bar(position = "dodge", stat = "identity", color = "black") +
  xlab("Evaluación de la desigualdad") +
  ylab("Proporción (%)") + 
  scale_fill_brewer(palette = 1,
                    labels = c("8vo grado
o menos", "Educación
secundaria", "Educación
técnica", "Universidad
o postgrado"))+
  guides(fill=guide_legend(title="Nivel educacional
adulto responsable")) +
  theme_bw() +
  theme(text = element_text(size = 14))+
  geom_text(aes(label = paste0(round(proporcion,1),"%")), color = "black", vjust = -0.5, position = position_dodge(width = 1),size = 4)
desigualdad_educ

ggsave(desigualdad_educ, file="output/graphs/desigualdad_educ.png", width = 9.8,height = 7)
```

desigualdad x dependencia administrativa

```{r}
desigualdad_dep <- data %>% 
  group_by(cod_depe2) %>% 
  count(desigualdad) %>% 
  filter(!is.na(desigualdad)) %>%
  group_by(cod_depe2) %>% 
  mutate(proporcion = (n / sum(n))*100 ) %>%
  ggplot(aes(x = desigualdad, y = proporcion, fill = cod_depe2)) +
  geom_bar(position = "dodge", stat = "identity", color = "black") +
  xlab("Evaluación de la desigualdad") +
  ylab("Proporción (%)") + 
  scale_fill_brewer(palette = 1,
                    labels = c("Municipal", "Part.
subvencionado", "Part.
privado"))+
  guides(fill=guide_legend(title="Dependencia
administrativa")) +
  theme_bw()+
  theme(text = element_text(size = 14))+
  geom_text(aes(label = paste0(round(proporcion,1),"%")), color = "black", vjust = -0.5, position = position_dodge(width = 1),size = 4)
desigualdad_dep

ggsave(desigualdad_dep, file="output/graphs/desigualdad_dep.png", width = 9,height = 7)
```

desigualdad x clasificación socioeconómica

```{r}
desigualdad_class <- data %>% 
  group_by(cod_grupo_rec) %>% 
  count(desigualdad) %>% 
  filter(!is.na(desigualdad)) %>%
  group_by(cod_grupo_rec) %>% 
  mutate(proporcion = (n / sum(n))*100 ) %>%
  ggplot(aes(x = desigualdad, y = proporcion, fill = cod_grupo_rec)) +
  geom_bar(position = "dodge", stat = "identity", color = "black") +
  xlab("Evaluación de la desigualdad") +
  ylab("Proporción (%)") + 
  scale_fill_brewer(palette = 1)+
  guides(fill=guide_legend(title="Clasificación
socioeconómica")) +
  theme_bw()+
  theme(text = element_text(size = 14))+
  geom_text(aes(label = paste0(round(proporcion,1),"%")), color = "black", vjust = -0.5, position = position_dodge(width = 1),size = 4)
desigualdad_class

ggsave(desigualdad_class, file="output/graphs/desigualdad_class.png", width = 9,height = 7)
```
### meritocracia

```{r}
meritocracia <- sjPlot::plot_stackfrq(dplyr::select(data, esfuerzo_esc, inteligencia_esc, esfuerzo_soc, inteligencia_soc, merito_soc)) +
  theme(legend.position="bottom")
meritocracia

ggsave(meritocracia, file="output/graphs/meritocracia.png", width = 9,height = 7)
```


```{r}
merit_cor<-
  data %>%
  dplyr::select(esfuerzo_esc, inteligencia_esc, esfuerzo_soc, inteligencia_soc, merito_soc) %>%
  lavaan::lavCor(., ordered=names(.))
diag(merit_cor) = NA
rownames(merit_cor) <- c("A. Esfuerzo en la escuela",
                                  "B. Talento en la escuela",
                                  "C. Esfuerzo en la sociedad",
                         "D. Talento en la sociedad",
                         "E. Merecimiento")
colnames(merit_cor) <-c("(A)", "(B)","(C)", "(D)", "(E)")

png("output/graphs/merit_cor.png",width=600,height=300, pointsize = 13)
corrplot::corrplot(merit_cor,
  method = "color",
  addCoef.col = "#000390",
  type = "upper",
  tl.col = "black",
  col=colorRampPalette(c("white","#0068DC"))(12),
  bg = "white",
  na.label = "-")

dev.off()
```



*merit x dep administrativa
```{r}
data$inteligencia_esc <- as.numeric(data$inteligencia_esc)
data$esfuerzo_esc <- as.numeric(data$esfuerzo_esc)
data$esfuerzo_soc <- as.numeric(data$esfuerzo_soc)
data$merito_soc <- as.numeric(data$merito_soc)
data$inteligencia_soc <- as.numeric(data$inteligencia_soc)
data$desigualdad <- as.numeric(data$desigualdad)
data$desigualdad_apod <- as.numeric(data$desigualdad_apod)

mean_dep<- data %>% group_by(cod_depe2) %>% 
  summarise(mean_int_esc=mean(inteligencia_esc, na.rm=TRUE),
          mean_esf_esc=mean(esfuerzo_esc, na.rm=TRUE),
          mean_esf_soc=mean(esfuerzo_soc, na.rm=TRUE),
          mean_mer_soc=mean(merito_soc, na.rm=TRUE),
          mean_int_soc=mean(inteligencia_soc, na.rm=TRUE))

mean_dep <- mean_dep %>%
  pivot_longer(cols = c("mean_int_esc", 
                        "mean_esf_esc", 
                        "mean_esf_soc", 
                        "mean_mer_soc", 
                        "mean_int_soc"), 
               names_to = "meritocracia",
               values_to = "value")

mean_dep$meritocracia <- factor(mean_dep$meritocracia, labels = c("mean_esf_esc"="Esfuerzo escuela", "mean_esf_soc"="Esfuerzo sociedad", "mean_int_esc"="Talento escuela", "mean_int_soc"="Talento sociedad", "mean_mer_soc"= "Merecimiento"))

mean_dep$meritocracia <- factor(mean_dep$meritocracia, levels = c("Esfuerzo escuela", "Talento escuela", "Esfuerzo sociedad", "Talento sociedad", "Merecimiento"))

meritocracia_dep <- mean_dep %>%
  ggplot(aes(x = meritocracia, y = value, fill = cod_depe2)) +
  geom_bar(position = "dodge", stat = "identity", color = "black") +
  xlab("Meritocracia") +
  ylab("Promedio") +
  scale_fill_brewer(palette = 1)+
  guides(fill=guide_legend(title="Dependencia
administrativa")) +
  theme_bw() +
  scale_y_continuous(limits = c(0, 4),
                     breaks = seq(0, 4, by = 1),
                     label = c("", "Muy en 
desacuerdo", "En desacuerdo", "De acuerdo", "Muy de 
acuerdo"))+
  scale_x_discrete(label = c("Esfuerzo
escuela", "Talento
escuela", "Esfuerzo
sociedad", "Talento
sociedad", "Merecimiento"))
meritocracia_dep

ggsave(meritocracia_dep, file="output/graphs/meritocracia_dep.png", width = 7,height = 7)
```

*merit x clasificacion socioeconomica
```{r}
mean_class<- data %>% group_by(cod_grupo_rec) %>% 
  summarise(mean_int_esc=mean(inteligencia_esc, na.rm=TRUE),
          mean_esf_esc=mean(esfuerzo_esc, na.rm=TRUE),
          mean_esf_soc=mean(esfuerzo_soc, na.rm=TRUE),
          mean_mer_soc=mean(merito_soc, na.rm=TRUE),
          mean_int_soc=mean(inteligencia_soc, na.rm=TRUE))

mean_class <- mean_class %>%
  pivot_longer(cols = c("mean_int_esc", 
                        "mean_esf_esc", 
                        "mean_esf_soc", 
                        "mean_mer_soc", 
                        "mean_int_soc"), 
               names_to = "meritocracia",
               values_to = "value")

mean_class$meritocracia <- factor(mean_class$meritocracia, labels = c("mean_esf_esc"="Esfuerzo escuela", "mean_esf_soc"="Esfuerzo sociedad", "mean_int_esc"="Talento escuela", "mean_int_soc"="Talento sociedad", "mean_mer_soc"= "Merecimiento"))

mean_class$meritocracia <- factor(mean_class$meritocracia, levels = c("Esfuerzo escuela", "Talento escuela", "Esfuerzo sociedad", "Talento sociedad", "Merecimiento"))

meritocracia_class <- mean_class %>%
  ggplot(aes(x = meritocracia, y = value, fill = cod_grupo_rec)) +
  geom_bar(position = "dodge", stat = "identity", color = "black") +
  xlab("Meritocracia") +
  ylab("Promedio") +
  scale_fill_brewer(palette = 1)+
  guides(fill=guide_legend(title="Clasificación
socioeconómica")) +
  theme_bw() +
  scale_y_continuous(limits = c(0, 4),
                     breaks = seq(0, 4, by = 1),
                     label = c("", "Muy en 
desacuerdo", "En desacuerdo", "De acuerdo", "Muy de 
acuerdo"))+
  scale_x_discrete(label = c("Esfuerzo
escuela", "Talento
escuela", "Esfuerzo
sociedad", "Talento
sociedad", "Merecimiento"))
meritocracia_class

ggsave(meritocracia_class, file="output/graphs/meritocracia_class.png", width = 7,height = 7)
```

*merit x sexo
```{r}
mean_sexo<- data %>% group_by(sexo) %>% 
  summarise(mean_int_esc=mean(inteligencia_esc, na.rm=TRUE),
          mean_esf_esc=mean(esfuerzo_esc, na.rm=TRUE),
          mean_esf_soc=mean(esfuerzo_soc, na.rm=TRUE),
          mean_mer_soc=mean(merito_soc, na.rm=TRUE),
          mean_int_soc=mean(inteligencia_soc, na.rm=TRUE))

mean_sexo <- mean_sexo %>%
  pivot_longer(cols = c("mean_int_esc", 
                        "mean_esf_esc", 
                        "mean_esf_soc", 
                        "mean_mer_soc", 
                        "mean_int_soc"), 
               names_to = "meritocracia",
               values_to = "value")

mean_sexo$meritocracia <- factor(mean_sexo$meritocracia, labels = c("mean_esf_esc"="Esfuerzo escuela", "mean_esf_soc"="Esfuerzo sociedad", "mean_int_esc"="Talento escuela", "mean_int_soc"="Talento sociedad", "mean_mer_soc"= "Merecimiento"))

mean_sexo$meritocracia <- factor(mean_sexo$meritocracia, levels = c("Esfuerzo escuela", "Talento escuela", "Esfuerzo sociedad", "Talento sociedad", "Merecimiento"))

meritocracia_sexo <- mean_sexo %>%
  ggplot(aes(x = meritocracia, y = value, fill = sexo)) +
  geom_bar(position = "dodge", stat = "identity", color = "black") +
  xlab("Meritocracia") +
  ylab("Promedio") +
  scale_fill_brewer(palette = 1)+
  guides(fill=guide_legend(title="Sexo")) +
  theme_bw() +
  scale_y_continuous(limits = c(0, 4),
                     breaks = seq(0, 4, by = 1),
                     label = c("", "Muy en 
desacuerdo", "En desacuerdo", "De acuerdo", "Muy de 
acuerdo"))+
  scale_x_discrete(label = c("Esfuerzo
escuela", "Talento
escuela", "Esfuerzo
sociedad", "Talento
sociedad", "Merecimiento"))
meritocracia_sexo

ggsave(meritocracia_sexo, file="output/graphs/meritocracia_sexo.png", width = 7,height = 7)
```

*merit x educacion padres
```{r}
mean_educ <- data %>% group_by(educacion_rec) %>% 
  summarise(mean_int_esc=mean(inteligencia_esc, na.rm=TRUE),
          mean_esf_esc=mean(esfuerzo_esc, na.rm=TRUE),
          mean_esf_soc=mean(esfuerzo_soc, na.rm=TRUE),
          mean_mer_soc=mean(merito_soc, na.rm=TRUE),
          mean_int_soc=mean(inteligencia_soc, na.rm=TRUE))

mean_educ <- mean_educ %>%
  pivot_longer(cols = c("mean_int_esc", 
                        "mean_esf_esc", 
                        "mean_esf_soc", 
                        "mean_mer_soc", 
                        "mean_int_soc"), 
               names_to = "meritocracia",
               values_to = "value")

mean_educ$meritocracia <- factor(mean_educ$meritocracia, labels = c("mean_esf_esc"="Esfuerzo escuela", "mean_esf_soc"="Esfuerzo sociedad", "mean_int_esc"="Talento escuela", "mean_int_soc"="Talento sociedad", "mean_mer_soc"= "Merecimiento"))

mean_educ$meritocracia <- factor(mean_educ$meritocracia, levels = c("Esfuerzo escuela", "Talento escuela", "Esfuerzo sociedad", "Talento sociedad", "Merecimiento"))

meritocracia_educ <- mean_educ %>% filter(educacion_rec!="Ns/Nr") %>% 
  ggplot(aes(x = meritocracia, y = value, fill = educacion_rec)) +
  geom_bar(position = "dodge", stat = "identity", color = "black") +
  xlab("Meritocracia") +
  ylab("Promedio") +
  scale_fill_brewer(palette = 1,
                    labels = c("8vo grado
o menos", "Educación
secundaria", "Educación
técnica", "Universidad
o postgrado"))+
  guides(fill=guide_legend(title="Nivel educacional
adulto responsable")) +
  theme_bw() +
  scale_y_continuous(limits = c(0, 4),
                     breaks = seq(0, 4, by = 1),
                     label = c("", "Muy en 
desacuerdo", "En desacuerdo", "De acuerdo", "Muy de 
acuerdo"))+
  scale_x_discrete(label = c("Esfuerzo
escuela", "Talento
escuela", "Esfuerzo
sociedad", "Talento
sociedad", "Merecimiento"))
meritocracia_educ

ggsave(meritocracia_educ, file="output/graphs/meritocracia_educ.png", width = 7,height = 7)
```

### Desigualdad est x desigualdad apod
```{r}
data <- data %>% rowwise() %>% mutate(desigualdad_rec = case_when(desigualdad==1 ~ "Desacuerdo",
                                                             desigualdad==2 ~ "Desacuerdo",
                                                             desigualdad==3 ~ "De acuerdo",
                                                             desigualdad==4 ~ "De acuerdo"))
data$desigualdad_rec <- factor(data$desigualdad_rec, levels = c("Desacuerdo", "De acuerdo"))

data <- data %>% rowwise() %>% mutate(desigualdad_apod_rec = case_when(desigualdad_apod==1 ~ "Desacuerdo",
                                                             desigualdad_apod==2 ~ "Desacuerdo",
                                                             desigualdad_apod==3 ~ "De acuerdo",
                                                             desigualdad_apod==4 ~ "De acuerdo"))
data$desigualdad_apod_rec <- factor(data$desigualdad_apod_rec, levels = c("Desacuerdo", "De acuerdo"))

des_des <- data %>% filter(desigualdad_rec!=is.na(desigualdad_rec) & desigualdad_apod_rec!=is.na(desigualdad_apod_rec)) %>% 
  ggplot() +
  geom_mosaic(aes(x=product(desigualdad_rec, desigualdad_apod_rec), fill=desigualdad_apod_rec), color = "black") +
  geom_label(data = layer_data(last_plot(), 1),
             aes(x = (xmin + xmax)/ 2,
                 y = (ymin + ymax)/ 2,
                 label = paste0(round((.wt/sum(.wt))*100,1),"%"))) +
  labs(y = "Evaluación de la desigualdad estudiantes",
       x = "Evaluación de la desigualdad adulto responsable")+
  scale_fill_brewer(palette = 1)+
  theme(legend.position='none')
des_des

ggsave(des_des, file="output/graphs/des_des.png", width = 7,height = 7)
```

### Desigualdad x meritocracia

* merito soc
```{r}
data <- data %>% rowwise() %>% mutate(merito_soc_rec = case_when(merito_soc==1 ~ "Desacuerdo",
                                                             merito_soc==2 ~ "Desacuerdo",
                                                             merito_soc==3 ~ "De acuerdo",
                                                             merito_soc==4 ~ "De acuerdo"))
data$merito_soc_rec <- factor(data$merito_soc_rec, levels = c("Desacuerdo", "De acuerdo"))

des_mersoc <- data %>% filter(desigualdad_rec!=is.na(desigualdad_rec) & merito_soc_rec!=is.na(merito_soc_rec)) %>% 
  ggplot() +
  geom_mosaic(aes(x=product(desigualdad_rec, merito_soc_rec), fill=merito_soc_rec), color = "black") +
  geom_label(data = layer_data(last_plot(), 1),
             aes(x = (xmin + xmax)/ 2,
                 y = (ymin + ymax)/ 2,
                 label = paste0(round((.wt/sum(.wt))*100,1),"%"))) +
  labs(y = "Evaluación de la desigualdad",
       x = "Merecimiento")+
  scale_fill_brewer(palette = 1)+
  theme(legend.position='none')
des_mersoc
```

* esfuerzo soc
```{r}
data <- data %>% rowwise() %>% mutate(esfuerzo_soc_rec = case_when(esfuerzo_soc==1 ~ "Desacuerdo",
                                                             esfuerzo_soc==2 ~ "Desacuerdo",
                                                             esfuerzo_soc==3 ~ "De acuerdo",
                                                             esfuerzo_soc==4 ~ "De acuerdo"))
data$esfuerzo_soc_rec <- factor(data$esfuerzo_soc_rec, levels = c("Desacuerdo", "De acuerdo"))

des_esfsoc <- data %>% filter(desigualdad_rec!=is.na(desigualdad_rec) & esfuerzo_soc_rec!=is.na(esfuerzo_soc_rec)) %>% 
  ggplot() +
  geom_mosaic(aes(x=product(desigualdad_rec, esfuerzo_soc_rec), fill=esfuerzo_soc_rec), color = "black") +
  geom_label(data = layer_data(last_plot(), 1),
             aes(x = (xmin + xmax)/ 2,
                 y = (ymin + ymax)/ 2,
                 label = paste0(round((.wt/sum(.wt))*100,1),"%"))) +
  labs(y = "Evaluación de la desigualdad",
       x = "Esfuerzo en la sociedad")+
  scale_fill_brewer(palette = 1)+
  theme(legend.position='none')
des_esfsoc
```

* inteligencia soc
```{r}
data <- data %>% rowwise() %>% mutate(inteligencia_soc_rec = case_when(inteligencia_soc==1 ~ "Desacuerdo",
                                                             inteligencia_soc==2 ~ "Desacuerdo",
                                                             inteligencia_soc==3 ~ "De acuerdo",
                                                             inteligencia_soc==4 ~ "De acuerdo"))
data$inteligencia_soc_rec <- factor(data$inteligencia_soc_rec, levels = c("Desacuerdo", "De acuerdo"))

des_intsoc<- data %>% filter(desigualdad_rec!=is.na(desigualdad_rec) & inteligencia_soc_rec!=is.na(inteligencia_soc_rec)) %>% 
  ggplot() +
  geom_mosaic(aes(x=product(desigualdad_rec, inteligencia_soc_rec), fill=inteligencia_soc_rec), color = "black") +
  geom_label(data = layer_data(last_plot(), 1),
             aes(x = (xmin + xmax)/ 2,
                 y = (ymin + ymax)/ 2,
                 label = paste0(round((.wt/sum(.wt))*100,1),"%"))) +
  labs(y = "Evaluación de la desigualdad",
       x = "Talento en la sociedad")+
  scale_fill_brewer(palette = 1)+
  theme(legend.position='none')

desigualdad_meritocracia_soc <- ggarrange(des_mersoc, des_esfsoc, des_intsoc,  nrow = 3)
desigualdad_meritocracia_soc
ggsave(desigualdad_meritocracia_soc, file="output/graphs/desigualdad_meritocracia_soc.png", width = 7,height = 10)
```

* esfuerzo esc
```{r}
data <- data %>% rowwise() %>% mutate(esfuerzo_esc_rec = case_when(esfuerzo_esc==1 ~ "Desacuerdo",
                                                             esfuerzo_esc==2 ~ "Desacuerdo",
                                                             esfuerzo_esc==3 ~ "De acuerdo",
                                                             esfuerzo_esc==4 ~ "De acuerdo"))
data$esfuerzo_esc_rec <- factor(data$esfuerzo_esc_rec, levels = c("Desacuerdo", "De acuerdo"))

des_esfesc<- data %>% filter(desigualdad_rec!=is.na(desigualdad_rec) & esfuerzo_esc_rec!=is.na(esfuerzo_esc_rec)) %>% 
  ggplot() +
  geom_mosaic(aes(x=product(desigualdad_rec, esfuerzo_esc_rec), fill=esfuerzo_esc_rec), color = "black") +
  geom_label(data = layer_data(last_plot(), 1),
             aes(x = (xmin + xmax)/ 2,
                 y = (ymin + ymax)/ 2,
                 label = paste0(round((.wt/sum(.wt))*100,1),"%"))) +
  labs(y = "Evaluación de la desigualdad",
       x = "Esfuerzo en la escuela")+
  scale_fill_brewer(palette = 1)+
  theme(legend.position='none')
```

* inteligenica esc
```{r}
data <- data %>% rowwise() %>% mutate(inteligencia_esc_rec = case_when(inteligencia_esc==1 ~ "Desacuerdo",
                                                             inteligencia_esc==2 ~ "Desacuerdo",
                                                             inteligencia_esc==3 ~ "De acuerdo",
                                                             inteligencia_esc==4 ~ "De acuerdo"))
data$inteligencia_esc_rec <- factor(data$inteligencia_esc_rec, levels = c("Desacuerdo", "De acuerdo"))

des_intesc<- data %>% filter(desigualdad_rec!=is.na(desigualdad_rec) & inteligencia_esc_rec!=is.na(inteligencia_esc_rec)) %>% 
  ggplot() +
  geom_mosaic(aes(x=product(desigualdad_rec, inteligencia_esc_rec), fill=inteligencia_esc_rec), color = "black") +
  geom_label(data = layer_data(last_plot(), 1),
             aes(x = (xmin + xmax)/ 2,
                 y = (ymin + ymax)/ 2,
                 label = paste0(round((.wt/sum(.wt))*100,1),"%"))) +
  labs(y = "Evaluación de la desigualdad",
       x = "Talento en la escuela")+
  scale_fill_brewer(palette = 1)+
  theme(legend.position='none')

desigualdad_meritocracia_esc <- ggarrange(des_intesc, des_esfesc, nrow = 2)
desigualdad_meritocracia_esc
ggsave(desigualdad_meritocracia_esc, file="output/graphs/desigualdad_meritocracia_esc.png", width = 7,height = 10)
```

## Regresiones

```{r results='asis'}
dat <- data %>% dplyr::select(sexo, mrbd, cod_depe2, cod_grupo_rec, inteligencia_esc, esfuerzo_esc, inteligencia_soc, esfuerzo_soc, merito_soc, desigualdad, desigualdad_apod, educacion_rec) %>% 
  na.omit()
dat$desigualdad <- as.numeric(dat$desigualdad)
dat$desigualdad_apod <- as.numeric(dat$desigualdad_apod)
dat$inteligencia_esc <- as.numeric(dat$inteligencia_esc)
dat$esfuerzo_esc <- as.numeric(dat$esfuerzo_esc)
dat$inteligencia_soc <- as.numeric(dat$inteligencia_soc)
dat$esfuerzo_soc <- as.numeric(dat$esfuerzo_soc)
dat$merito_soc <- as.numeric(dat$merito_soc)
dat$sexo <- factor(dat$sexo, levels = c("Niños", "Niñas"))

reg1 <- lmer(desigualdad ~ 1 + desigualdad_apod + (1|mrbd), data = dat)
reg2 <- lmer(desigualdad ~ 1 + desigualdad_apod + esfuerzo_esc + inteligencia_esc + (1|mrbd), data = dat)
reg3 <- lmer(desigualdad ~ 1 + desigualdad_apod + esfuerzo_esc + inteligencia_esc + esfuerzo_soc + merito_soc + inteligencia_soc + (1 | mrbd), data=dat)
reg4 <- lmer(desigualdad ~ 1 + desigualdad_apod + esfuerzo_esc + inteligencia_esc + esfuerzo_soc + merito_soc + inteligencia_soc + educacion_rec + (1 | mrbd), data=dat)
reg5 <- lmer(desigualdad ~ 1 + desigualdad_apod + esfuerzo_esc + inteligencia_esc + esfuerzo_soc + merito_soc + inteligencia_soc + educacion_rec + cod_depe2 + cod_grupo_rec + (1 | mrbd), data=dat)

screenreg(list(reg1, reg2, reg3, reg4, reg5))
```

```{r results='asis'}
## ojo aquí, creo que para los p*** sin exportar en html se puede usar "$^{***}$ p < 0.001; $^{**}$ p < 0.01; $^{*}$ p < 0.05

htmlreg(list(reg1, reg2, reg3, reg4, reg5),
        custom.model.names = c("Modelo 1",
                               "Modelo 2",
                               "Modelo 3",
                               "Modelo 4",
                               "Modelo 5"),
        doctype = FALSE,
        custom.note = "*** p < 0.001; ** p < 0.01; * p < 0.05", 
        custom.coef.names = c("Intercepto",
                              "Evaluación desigualdad <br> (adulto responsable)",
                              "Esfuerzo escuela", 
                              "Talento escuela",
                              "Esfuerzo sociedad",
                              "Merecimiento", 
                              "Talento sociedad", 
                              "Educación secundaria <br> <i>(Ref. 8vo grado o menos)</i>", 
                              "Educación técnica", 
                              "Universidad o postgrado", 
                              "Educación Ns/Nr", 
                              "Part. privado <br> <i>(Ref. Municipal)</i>", 
                              "Part. privado", 
                              "SES escuela medio <br> <i>(Ref. Bajo)</i>", 
                              "SES escuela Alto"),
        file = "output/tables/reg.html")

webshot2::webshot(url ="output/tables/reg.html" ,file ="output/tables/reg.png")
```

